臺灣臺中地方法院刑事判決
111年度訴字第4號
公  訴  人  臺灣臺中地方檢察署檢察官
被      告  賴淑銜


上列被告因傷害案件，經檢察官提起公訴（110年度偵字第24733
號），本院判決如下：
    主    文
賴淑銜犯傷害罪，處罰金新臺幣壹萬元，如易服勞役，以新臺幣
壹仟元折算壹日。
    犯罪事實
一、緣賴淑銜與王靜雯均為臺中市○區○○街000號惠宇桂冠社區（
    下稱系爭社區）之住戶。賴淑銜於民國110年4月28日11時許
    ，在系爭社區1樓管理室前，雙方發生爭執，賴淑銜竟基於
    傷害之犯意，以右手戳王靜雯之左肩窩，致王靜雯受有左肩
    膀前側挫傷疼痛之傷害。
二、案經王靜雯訴由臺中市政府警察局第二分局報告臺灣臺中地
    方檢察署檢察官偵查起訴。
    理    由
壹、證據能力
　　按被告以外之人於審判外之陳述，雖不符刑事訴訟法第159
    條之1 至之4 之規定，而經當事人於審判程序同意作為證據
    ，法院審酌該言詞陳述或書面陳述作成時之情況，認為適當
    者，亦得為證據。當事人、代理人或辯護人於法院調查證據
    時，知有第159 條第1 項不得為證據之情形，而未於言詞辯
    論終結前聲明異議者，視為有前項之同意，同法第159 條之
    5 定有明文。經查，檢察官、被告賴淑銜於本院準備程序時
    ，就本判決所引用其餘各項屬於被告以外之人於審判外陳述
    之證據，知有第159 條第1 項不得為證據之情形，均同意有
    證據能力（見本院卷第31頁），且迄至言詞辯論終結前均未
    聲明異議，本院審酌該等證據作成當時之過程、內容、功能
    等情況，均無不適當之情形，是依上開規定，認得作為本案
    證據。
貳、實體部分　　　　　　
一、訊據被告雖不否認有於上開時間、地點與告訴人王靜雯發生
    爭執，並以右手指戳告訴人，然否認有何傷害犯行，辯稱：
    伊只有碰到告訴人衣服，沒有戳到告訴人肩膀，告訴人上開
    傷勢並非伊造成云云。
二、經查：
　㈠被告確於上開時間、地點與告訴人王靜雯發生爭執，並以右
    手指戳告訴人乙節，業據被告坦承在卷（見偵卷第21頁、第
    70頁；本院卷第30頁、第50頁、第69頁），核與告訴人（見
    偵卷第25頁至第29頁、第70頁至第71頁）、證人張華騫（見
    偵卷第31頁至第33頁）證述相符，是此部分堪先認定為真實
    。另告訴人上開傷勢係因被告之指戳行為所造成一節，亦經
    告訴人於警詢證述：伊於上開時間、地點，看到告訴人，告
    訴人向其挑釁，伊不理睬她並拿手機對她錄影，被告就用右
    手對伊左肩窩戳1下；伊左肩窩會痛等語（見偵卷第25頁至
    第29頁）；證人張華騫於警詢時證稱：伊當時有在現場，被
    告看到告訴人時就挑釁告訴人，伊要被告不要挑釁，被告就
    用手大力戳告訴人左肩窩，並說「這樣才叫做挑釁」，伊就
    報案等語（見偵卷第31頁至第33頁），互核相符，並有診斷
    證明書1份、監視器翻拍照片6張（見偵卷第35頁至第41頁）
    附卷可查，又經本院勘驗監視器錄影光碟，被告戳向告訴人
    肩膀時，告訴人左側身體往後退，且告訴人立即以右手摀住
    左肩之情形，有本院勘驗筆錄1份在卷可查（見本院卷第48
    頁至第49頁），足認告訴人之傷勢確因被告之指戳行為所造
    成。
　㈡被告雖以前詞置辯，然被告戳向告訴人之速度非慢，且告訴
    人當時係穿著短袖上衣，又被告自承其戳告訴人係因其係為
    表示何種行為係挑釁，所以戳告訴人等語（見偵卷第21頁、
    第70頁），其力道應非輕微，衡情被告之指戳行為應無法避
    免接觸告訴人身體而僅碰觸到告訴人衣服之情，況依上開勘
    驗筆錄及錄影畫面翻拍照片，告訴人遭被告指戳行為後之舉
    動均係一般人戳及左肩之反應相符，難認被告此部分辯詞為
    真實。
　㈢綜上，被告辯詞均不足採信，本案事證明確，被告上開傷害
    犯行洵堪認定，應依法論罪科刑。
三、論罪科刑
　㈠核被告所為，係犯刑法第277條第1項之傷害罪。
　㈡爰審酌被告：僅因其與告訴人之夙怨，不思理性解決，率以
    手指戳告訴人，使告訴人受有上開傷害，實有不該；告訴人
    之傷勢難謂非輕；迄今未與告訴人達成和解，彌補其所造成
    之損害；犯後否認犯行之態度；自陳學歷為高職畢業、現有
    工作、單身之智識程度及生活狀況等一切情狀，量處如主文
    所示之刑並諭知如主文所示之易服勞役折算標準。
據上論斷，應依刑事訴訟法第299條第1項前段，刑法第277條第1
項、第42條第3項，刑法施行法第1條判決如主文。
本案經檢察官郭景銘提起公訴，檢察官郭逵到庭執行職務。
中　　華　　民　　國　　111 　年　　7 　　月　　14　　日
                   刑事第十九庭  審判長法  官 李婉玉　
　　　　　　　　　                     法  官 吳逸儒
                    　　　　　　　　　 法  官 林雷安
以上正本證明與原本無異。
如不服本判決應於收受判決後20日內向本院提出上訴書狀，並應
敘述具體理由；其未敘述上訴理由者，應於上訴期間屆滿後20日
內向本院補提理由書（均須按他造當事人之人數附繕本）「切勿
逕送上級法院」。
告訴人或被害人如不服判決，應備理由具狀向檢察官請求上訴，
上訴期間之計算，以檢察官收受判決正本之日起算。
                                       書記官  黃英寬
中　　華　　民　　國　　111 　年　　7 　　月　　14　　日

附錄論罪科刑法條
中華民國刑法第277條
傷害人之身體或健康者，處5年以下有期徒刑、拘役或50萬元以
下罰金。
犯前項之罪，因而致人於死者，處無期徒刑或7年以上有期徒刑
；致重傷者，處3年以上10年以下有期徒刑。